臺灣士林地方法院民事判決　　　　　　　99年度訴字第1220號
原　　　告　王茂山
訴訟代理人　張信陽律師
被　　　告　林建璋
上列當事人間請求損害賠償事件，本院於民國100 年2 月22日言
詞辯論終結，判決如下：
    主  文
被告應給付原告新臺幣壹佰壹拾萬伍仟柒佰壹拾元及自民國99年
1 月1 日起至清償日止，按年息百分之五計算之利息。
原告其餘之訴駁回。
訴訟費用由被告負擔五分之三，餘由原告負擔。
本判決原告勝訴部分，於原告以新台幣拾陸萬捌仟元供擔保後
，得假執行。
原告其餘假執行之聲請駁回。
    事實及理由
一、本件被告經合法通知，未於最後言詞辯論期日到場，核無民
    事訴訟法第386 條各款所列情形，爰依原告之聲請，由其一
    造辯論而為判決。
二、原告起訴主張：
  (一)原告於民國88年間起經由當時任職大地生活事業有限公司之
    被告之連續推銷，陸續承購「慈恩園寶塔」塔位共70個，並
    依法登記原告為上述塔位之所有權人。嗣於93年間被告向原
    告稱上述塔位脫手讓售不易，可以換成「全安泰股份有限公
    司」之生前契約價格較高且易於轉手，原告基於對被告之信
    任，遂將其中35個塔位之權狀交付被告換為「全安泰股份有
    限公司」之生前契約，並由被告代為銷售，惟之後1 年多被
    告未代為售出任1 份生前契約，經原告反應，被告先以20個
    「龍巖人本」塔位代為抵還，並辦妥過戶。另外尚欠15個「
    慈恩園寶塔」塔位，被告仍聲稱代為合理銷售並言明售出後
    歸還成交價款；然至96年間被告又諉稱已將其中5 個「慈恩
    園寶塔」塔位賣給訴外人楊沁甯卻遭跳票不獲付款，其他10
    個「慈恩園寶塔」塔位經追討，被告始稱權狀遺失。
  (二)原告嗣後委請永然聯合法律事務所發函通知被告於98年7 月
    2 日協調解決辦法，被告當場承諾會在98年12月31日前返還
    15個「慈恩園寶塔」塔位之權狀，如未履行願任憑原告訴請
    損害賠償，兩造並簽立和解協議書，惟被告屆期並未履行，
    屢經催討，被告均置之不理，自應負損害賠償責任。本件「
    慈恩園寶塔」塔位市價為每個塔位新臺幣（下同）12萬8 千
    元，原告僅以每個塔位12萬元為計算基準，15個塔位共計18
    0 萬元，為此爰依和解協議書及民法第736 條、第737 條之
    規定，請求被告賠償180 萬元及自違反和解協議書之翌日即
    99年1 月1 日起至清償日止，按年息百分之五計算之利息等
    語。
  (三)並聲明：1.被告應給付原告180 萬元及自99年1 月1 日起至
    清償日止，按年息百分之五計算之利息；2.願供擔保，請准
    宣告假執行。
三、被告未於最後言詞辯論期日到場，惟據其先前到庭對於簽立
    和解協議書乙節不爭執，惟抗辯：原告並未交付被告「全安
    泰股份有限公司」之生前契約，故無法幫原告更換系爭15個
    「慈恩園寶塔」塔位；且原告主張每個「慈恩園寶塔」塔位
    市價為12萬8 千元，是指VIP 塔位，但和解協議書所指為一
    般塔位，而一般塔位市價為公司定價（12萬至16萬元）之2
    成至3成等語。並聲明：原告之訴駁回。
四、本院之判斷：
  (一)原告主張之前開事實，業據其提出與所述相符之和解協議書
    、永然聯合法律事務所函文及郵局存證信函等件為證（詳臺
    北地院卷宗第7-11頁），被告在庭亦不爭執兩造有簽立系爭
    和解協議書，堪信原告主張之事實為真正。被告雖抗辯原告
    未交付「全安泰股份有限公司」生前契約予伊，故無法幫原
    告更換系爭15個「慈恩園寶塔」塔位等語，然觀諸系爭和解
    協議書全文均未提及原告應交付被告「全安泰股份有限公司
    」生前契約乙事，倘兩造於簽立系爭和解協議書時，原告確
    實尚未交付「全安泰股份有限公司」生前契約予被告，衡情
    被告豈會不予爭執、亦未要求記入和解協議書內，即逕行簽
    立和解協議書之理，顯見原告確已交付「全安泰股份有限公
    司」生前契約予被告，兩造於簽立和解協議書當日始針對後
    續更換歸還靈骨塔塔位乙事而為協議，並簽立系爭和解協議
    書。是被告前開所辯，洵非可採。
  (二)查系爭和解協議書第1 條約定「乙方（按即被告）至遲應於
    98年12月31日前返還15個靈骨塔塔位予甲方（按即原告），
    靈骨塔權狀應以『慈恩園寶塔』優先，塔位之樓層須包括1
    ～7 層，若有不足時始得以『龍巖人本』之塔位權狀補足。
    」、第3 條約定「倘若乙方未於第1 條期限內履行償還義務
    者，則願任憑甲方對乙方訴請損害賠償。」，有和解協議書
    在卷可稽（詳臺北地院卷宗第10頁）。本件被告未於和解協
    議書第1 條期限（即98年12月31日）前返還15個靈骨塔塔位
    予原告，已如前述，則依前開和解協議書第1 條、第3 條之
    約定，原告自得請求被告賠償原告未受領塔位樓層包括1 ～
    7 層之15個慈恩園寶塔塔位之損害。
  (三)又原告主張「慈恩園寶塔」塔位市價為每個塔位12萬8 千元
    ，原告僅以每個塔位12萬元為計算，被告應賠償15個塔位共
    計180 萬元等語，然查，「慈恩園寶塔」個人型塔位價格因
    塔位層數不同而有異，其價差自55,000元至95,000元不等（
    其中1 、2 層各約55,000元、3 層約83,000元、4 層約88,0
    00元、5 層約95,000元、6 層約75,000元、7 層約65,000元
    ），此有網路查詢資料在卷可稽，則以本件「慈恩園寶塔」
    個人型塔位樓層包括1 ～7 層計，平均每個塔位價格為73,7
    14元【計算式：（55,000元+55,000 元+83,000 元+88,000
    元+95,000 元+75,000 元+65,000 元）÷7 ＝73,714元，小
    數點以下四捨五入】，原告雖提出網路查詢資料（本院卷第
    41頁）主張塔位市價約8-10萬元等語，然前開網路資料記載
    之塔位樓層為3 、4 、5 、6 層，並未包含第1 、2 、7 層
    等較低價之層數塔位價格，是原告主張系爭塔位價格為12萬
    元及8-10萬元等語，尚難憑採。據此計算，原告得請求被告
    賠償未受領塔位樓層包括1 ～7 層之15個慈恩園寶塔個人型
    塔位之損害為1,105,710 元（計算式：73,714元×15＝1,10
    5,710 元），逾此範圍之請求，即無理由。
五、從而，原告依系爭和解協議書之約定，請求被告給付1,105,
    710 元及自99年1 月1 日起至清償日止，按年息百分之五計
    算之法定遲延利息，為有理由，應予准許，逾此範圍之請求
    ，即屬無據，應予駁回。
六、原告陳明願供擔保，聲請宣告假執行，就原告勝訴部分，核
    無不合，爰酌定相當擔保金額予以准許，至原告敗訴部分，
    其假執行之聲請因訴之駁回而失所依附，應併予駁回之。
七、本件事證已臻明確，兩造其餘攻擊防禦方法及證據調查，核
    與本件判決結果不生影響，爰不逐一審酌論述，併此敘明。
八、訴訟費用負擔之依據：依民事訴訟法第79條。
中    華    民    國   100    年    3     月    16    日
                  民事第一庭  法  官  陳燁真
以上正本證明與原本無異。
如對本判決上訴，應於判決送達後20日內向本院提出上訴狀，若
委任律師提起上訴者，應一併繳納上訴審裁判費，否則本院得不
命補正逕行駁回上訴。
中    華    民    國   100    年    3     月    17    日
                              書記官  謝達人